【裁判字號】    92,交抗,654
【裁判日期】    920630
【裁判案由】    違反道路交通管理處罰條例
【裁判全文】
臺灣高等法院交通事件裁定                        九十二年度交抗字第六五四號
    抗  告  人
    即受處分人  甲○○
                        （
右抗告人因違反道路交通管理處罰條例案件，不服臺灣臺北地方法院，中華民國九十
二年六月五日所為裁定（九十一年度交聲字第一八一九號），提起抗告，本院裁定如
左：
    主  文
抗告駁回。
    理  由
一、按汽車行駛高速公路，應依速限標誌指示，高速公路交通管制規則第五條第一項
    前段定有明文；又汽車行駛於高速公路，而不遵管制之規定者，處汽車駕駛人新
    台幣（下同）三千元以上六千元以下罰鍰，道路交通管理處罰條例第三十三條第
    一項定有明文；且汽車駕駛人駕駛汽車違反前開規定者，除應依該條所規定之罰
    鍰處罰外，並予記違規點數一點，同條例第六十三條第一項第一款並有明文。
二、本件抗告人即受處分人甲○○於民國九十一年五月九日八時二十分許，駕駛其所
    有車號ＢＵ─八六七八號自用小客車，行經國道三號公路南向四十公里處，該處
    速限為九十公里，以時速一０二公里超速十二公里之速度行駛，為設置路旁之微
    電腦測速照相雷達測速照儀以照相方式取證，經內政部警政署國道公路警察局第
    六警察隊員警，以抗告人所有前開車號汽車違反道路交通管理處罰條例第三十三
    條第一項規定掣單逕行舉發，嗣抗告人於應到案日期之相當日即同年七月一日向
    原處分機關提出申訴，經原處分機關函請原舉發單位調查結果，仍認抗告人所有
    前開車號汽車有於前揭時地超速行駛之行為，原處分機關乃依道路交通管理處罰
    條例第三十三條第一項、第六十三條第一項第一款（漏引第一款）及違反道路交
    通管理事件統一裁罰基準表之規定，以抗告人在高速公路超速行駛裁處抗告人罰
    鍰六千元，並記違規點數一點。然本件逕行舉發違規通知單上所載應到案日期為
    九十一年六月三十一日，有該舉發違反道路交通管理事件通知單在卷可稽，而該
    日為曆法上所無，自不足使抗告人知悉實際應到案日期為何日，應為有利於抗告
    人之解釋，故應認本件舉發之應到案日期為九十一年七月一日，從而，抗告人於
    九十一年七月一日提出申訴，既有交通違規案件陳述書附卷可憑，自堪認抗告人
    已於應到案日期前提出申訴，是原處分機關依前開規定以最高額裁罰抗告人六千
    元，並記違規點數一點，適用法規即有錯誤。是原裁定以原處分有前揭可議之處
    ，認原處分機關依最高額裁罰抗告人，尚有未洽，而將原處分撤銷，並依道路交
    通管理處罰條例第三十三條第一項、第六十三條第一項第一款及違反道路交通管
    理事件統一裁罰基準表之規定，依最低額裁處抗告人罰鍰三千元，並記違規點數
    一點。
三、抗告意旨略以：該路段限速九十公里，故以限速九十公里加緩衝取締里程十公里
    ，意即時速一百公里均屬合法，再加上機器之誤差值約二公里，則在一百零二公
    里內均未超速，依測速結果抗告人時速為一百零二公里，顯未超速等語。
四、經查抗告人固不否認其有駕駛前述車號汽車於右揭時間行駛該限速九十公里高速
    公路路段經照相舉發之事實，惟否認有違反道路交通管理處罰條例之違規行為。
    然抗告人所有前開車號汽車於右揭時地以時速一百零二公里之速度超速行駛經照
    相舉發之事實，有當場測速採證照片一張附卷可稽，且經原法院向原舉發單位查
    證結果，據復略以：九十一年五月九日八時二十分在國道三號公路南向四十公里
    處，以凱速電子式三角架微電腦測速照相雷達測速照相儀（移動式）照相舉發Ｂ
    Ｕ─八六七八號自小客車行速一百零二公里，該路段最高時速限制九十公里，該
    車超速十二公里；另該雷達測速照相儀經經濟部標準檢驗局檢驗合格在案（檢定
    日期：九十年十月三十一日，有效日期：九十一年十月止），該儀器之誤差為一
    ００公里╲小時正負二公里╲小時，一００公里╲小時以上正負百分之二等語，
    有內政部警政署國道公路警察局第六警察隊九十二年四月二十四日公警國六交字
    第０九二００００三三五六號函在卷足稽，足見抗告人前述車號經測得時速一百
    零二公里，扣除誤差值，約為時速一百公里，核與抗告人所坦承之當時時速一百
    公里相符，抗告人確有在限速九十公里路段超速行駛之違規行為。又抗告人辯稱
    有所謂「緩衝取締里程十公里」云云，縱認屬實，亦僅係舉發單位照相取締之內
    部標準，並非該限速九十公里之路段可以加計緩衝取締里程十公里而行駛，自無
    礙於抗告人於限速九十公里之路段，以時速一百零二公里或一百公里之速度行駛
    ，均有駕駛汽車行駛於高速公路而不遵管制之規定超速行駛之違規行為甚明，抗
    告人上開辯詞，顯不足採。本件事證明確，抗告人確有超速行駛之違規行為堪以
    認定。
五、綜上所述，抗告人確有於右揭時間駕駛汽車在高速公路超速行駛之違規行為，自
    自應依道路交通管理處罰條例第三十三條第一項、第六十三條第一項第一款及違
    反道路交通管理事件統一裁罰基準表規定，予以處罰。原裁定依法裁處，經核尚
    無違誤。抗告人仍執陳詞以緩衝取締里程十公里，再加誤差值二公里，時速一百
    零二公里並未超速云云，請求撤銷原裁定，自不足取，其抗告既無理由，應予駁
    回。
據上論結，應依道路交通管理處罰條例第八十九條、道路交通案件處理辦法第二十六
條、刑事訴訟法第四百十二條，裁定如主文。
中      華      民      國    九十二    年      六      月      三十    日
                              臺灣高等法院交通法庭
                                  審判長法  官  溫  耀  源
                                        法  官  吳      燦
                                        法  官  何  菁  莪
右正本證明與原本無異。
不得再抗告。
                                        書記官  陳  菊  珍
中      華      民      國    九十二    年      六      月     三十     日


司法院資訊處製作；財團法人民間司法改革基金會備份。
